【裁判字號】    90,上易,2042
【裁判日期】    900703
【裁判案由】    家庭暴力防治法
【裁判全文】
臺灣高等法院刑事判決                  九十年度上易字第二四二號
    上  訴  人
    即  被  告  甲○○
右上訴人因違反家庭暴力防治法案件，不服臺灣宜蘭地方法院九十年度易字第二三八
號，中華民國九十年五月十一日第一審判決（起訴案號：臺灣宜蘭地方法院檢察署九
十年度偵字第六三二號）提起上訴，本院判決如左：
    主      文
上訴駁回。
    事      實
一、甲○○與乙○○為夫妻，二人間具有家庭暴力防治法第三條第一款所定之家庭成
    員關係。甲○○曾因對乙○○實施不法侵害行為，經原審法院依家庭暴力防治法
    第十三條規定，於民國八十九年七月三十一日以八十九年度家護字第一四六號核
    發民事通常保護令，裁定甲○○不得對乙○○實施身體或精神上不法侵害之行為
    ；不得直接或間接對於乙○○為騷擾之聯絡行為，其有效期間為六個月。詎甲○
    ○明知原審法院已依法核發前開民事通常保護令，竟於九十年一月廿四日凌晨一
    ，在宜蘭縣宜蘭市○○路二十九巷七十八弄三號住處，因細故動手將乙○○強壓
    於床上，再推落至地面，嗣乙○○奔至客廳後，又強拉乙○○撞擊牆壁及沙發，
    致乙○○受有左大腿及右肩挫傷各一處等傷害（傷害部分業據乙○○於偵查中撤
    回告訴），而違反前開保護令禁止對乙○○實施身體上不法侵害行為之內容。
二、案經宜蘭縣警察局宜蘭分局報請台灣宜蘭地方法院檢察署檢察官偵查起訴。
    理      由
一、訊據被告甲○○矢口否認有何對乙○○實施身體上不法侵害而違反保護令之行為
    ，辯稱：當天是農曆初一上午，伊要叫被害人起床準備拜拜的事情，結果她不願
    意起床，伊便拉她的手臂，她起床後便不耐煩地坐在床邊，然後無緣無故地把頭
    往後倒，結果頭去撞到床邊，之後竟然去驗傷並誣賴說伊打她，事實上伊根本沒
    有打她，反而前一天圍爐時伊被乙○○和兒子聯手毆打云云。經查，右揭事實，
    業據被害人乙○○於警訊、偵查及原審審理時指訴稱：前一天晚上圍爐時，被告
    有跟兒子發生爭執，還把兒子打傷，後來伊帶著兒子到外面走走，回來後約凌晨
    一時許，被告便跟伊吵架，並將伊壓在床上，接著又把伊摔到床下，伊肩膀很痛
    ，然後伊便跑到樓下，被告又追到樓下抓伊去撞牆壁和沙發，伊大聲喊叫後伊兒
    子有起床看到等語歷歷。核與證人蔡信崇即被告與被害人之子於原審審理時到庭
    證稱：當天凌晨伊雖然沒有看到被告即伊父親打伊母親之過程，但是有聽到伊母
    親大叫的聲音，然後伊就趕快下樓察看，看到伊父親抓著伊母親不放，拉拉扯扯
    的，還想要打伊母親，然後伊才過去阻止，後來伊母親有說被撞得很痛等情相符
    。復有行政院衛生署宜蘭醫院所出具之驗傷診斷書一件附卷可按。依該診斷書之
    記載，被害人乙○○乃係左大腿及右肩各受有挫傷一處之傷害，經核與被告所辯
    係被害人自行放任頭部往後倒，頭部方撞擊到床邊而受傷之情形顯然不同，足認
    被告前開辯解，顯為事後卸責之詞，不足採信。又被告甲○○前因對被害人乙○
    ○實施不法侵害行為，而經原審法院依家庭暴力防治法第十三條規定，於八十九
    年七月三十日以八十九年度家護字第一四六號核發民事通常保護令，裁定被告不
    得對被害人實施身體或精神上不法侵害之行為，不得直接或間接對於被害人為騷
    擾之聯絡行為，其有效期間為六個月，有前開原審法院民事通常保護令影本一件
    附卷可按，而被告亦自承稱知悉前開保護令等語在卷，猶為前開傷害告訴人行為
    ，則其有違反保護令之犯意甚明。是本件事證明確，被告犯行堪以認定，應依法
    論科。
二、核被告甲○○所為，係犯家庭暴力防治法第五十條第一款之違反保護令罪。原審
    以被告罪證明確，引用家庭暴力防治法第五十條第一款、第三十條第一項、刑法
    第十一條前段、第四十一條第一項、第七十四條第一款、罰金罰鍰提高標準條例
    第二條，審酌被告犯罪之動機、目的、手段、智識程度、犯後態度，及其於偵查
    中已取得被害人之原諒，並達成和解而由告訴人撤回對其之傷害告訴等情狀，量
    處有期徒刑三月，並諭知易科罰金之折算標準，以資懲儆。又以被告前未曾受有
    期徒刑以上刑之宣告，有台灣高等法院檢察署刑案紀錄簡覆表一件在卷可憑，此
    次經本案之偵、審程序，當知所惕勉，信無再犯之虞，因認前開刑之宣告，已足
    策其自新，故所宣告之刑，以暫不執行為適當，併諭知緩刑二年以啟自新。再依
    家庭暴力防治法第三十條第一項之規定，犯違反保護令而受緩刑之宣告者，在緩
    刑期內應付保護管束，爰依前開規定並諭知被告於緩刑期間內應付保護管束。經
    核其認事用法並無不當，量刑及為緩刑宣告亦甚妥適，應予維持。被告上訴意旨
，仍執陳詞，否認犯罪，為無理由，應予駁回。
三、告訴人於本院審理中雖稱：被告於九十年一月三十日亦有毆打伊，被告強拉伊去
    撞牆壁及沙發是一月三十日即農曆正月初六之事云云，惟為被告所否認，告訴人
    亦未提出此次被毆受傷之任何證據（據告訴人自稱此次被毆，未去驗傷），自不
    時許能僅憑告訴人空言指訴，而認被告有此部分違反保護令之犯行，因此部分未
    經檢察官起訴（參見起訴書犯罪事實欄所載），故本院無庸為任何之裁判，併此
    敘明。
據上論斷，應依刑事訴訟法第三百六十八條判決如主文。
本案經檢察官覃正祥到庭執行職務。
中      華      民      國    九十      年      七      月      三      日
                              臺灣高等法院刑事第二庭
                                  審判長法  官  蔡  長  溪
                                        法  官  楊  貴  志
                                        法  官  林  俊  益
右正本證明與原本無異。
不得上訴。
                                        書記官  李  明  昇
中      華      民      國    九十      年      七      月      四      日


司法院資訊處製作；財團法人民間司法改革基金會備份。
